bg-BG: Тип панта на тирбушон: Двойна панта; Единична панта; Друго
da: Proptrækkers ledtype: Dobbelt hængsel; Enkelt hængsel; Andet
zh-TW: 開瓶器支點類型: 雙鉸鏈; 單鉸鏈; 其他
nb: Korketrekker-hengseltype: Dobbelt hengsel; Enkelt hengsel; Annet
de: Typ des Korkenzieherscharniers: Doppelscharnier; Einzel-Scharnier; Sonstiges
vi: Loại bản lề của đồ khui nút chai: Bản lề kép; Bản lề đơn; Khác
fr: Type de levier du tire-bouchon: Double charnière; Charnière simple; Autre
sv: Typ av gångjärn för korkskruv: Dubbelt gångjärn; Enkelt gångjärn; Övrigt
pt-PT: Tipo de dobradiça do saca-rolhas: Dobradiça dupla; Dobradiça simples; Outro
en: Corkscrew hinge type: Double hinge; Single hinge; Other
cs: Typ kloubu vývrtky: Dvoufázový; Jednofázový; Jiné
sk-SK: Typ vývrtky: Dvojfázový mechanizmus; Jednofázový mechanizmus; Iné
pl: Zawias korkociągowy: Podwójny zawias; Pojedynczy zawias; Pozostałe
hu: Dugóhúzós zsanér típusa: Dupla zsanér; Szimpla zsanér; Egyéb
hr-HR: Vrsta šarke vadičepa: Dvostruki zglobni mehanizam; Jednostruki zglobni mehanizam; Ostalo
it: Tipo di cerniera del cavatappi: Doppia cerniera; Cerniera singola; Altro
sl-SI: Vrsta vzvoda odpirala: Dvojni tečaj; Enojni tečaj; Druga
ru: Тип шарнира штопора: Двойная петля; Одинарная петля; Другой
fi: Korkkiruuvin saranatyyppi: Kaksinkertainen sarana; Yksinkertainen sarana; Muu
el: Τύπος άρθρωσης τιρμπουσόν: Διπλός μεντεσές; Μονός μεντεσές; Άλλο
tr: Tirbuşon menteşe tipi: Çift menteşe; Tek menteşe; Diğer
lt-LT: Kamščiatraukio lanksto tipas: Dvigubas vyris; Vienas vyris; Kita
ja: コルク栓抜きのヒンジタイプ: ダブルヒンジ; シングルヒンジ; その他
pt-BR: Tipo de dobradiça do saca-rolhas: Dobradiça dupla; Dobradiça simples; Outro
th: ประเภทบานพับของที่เปิดขวดไวน์: บานพับคู่; บานพับจังหวะเดียว; อื่นๆ
ko: 코르크스크루 힌지 유형: 이중 힌지; 단일 힌지; 기타
es: Tipo de bisagra de sacacorchos: Bisagra doble; Bisagra simple; Otros
nl: Scharniertype van kurkentrekker: Dubbel scharnier; Enkel scharnier; Overig
ro-RO: Tip de pârghie pentru tirbușon: Balama dublă; Balama simplă; Altele
zh-CN: 螺旋铰链款式: 双铰链; 单铰链; 其他